臺灣臺南地方法院刑事判決　　　　　　　 94年度易字第584號
公　訴　人　臺灣臺南地方法院檢察署檢察官
被　　　告　乙○○
上列被告因恐嚇取財案件，經檢察官提起公訴（94年度偵字第74
53號），被告就被訴事實為有罪之陳述，本院裁定進行簡式審判
程序，判決如下：
    主  文
乙○○意圖為自己不法之所有，以恐嚇使人將本人之物交付，未
遂，處有期徒刑伍月，如易科罰金，以佰元折算壹日。扣案行
動電話壹支（含零玖0000000號SIM卡）沒收。
    事  實
一、乙○○因積欠債務，需款孔急，竟意圖為自己不法之所有，
    起意向統一企業股份有限公司（下稱統一公司）恐嚇取財。
    其先購買統一公司蛋糕產品，再按該產品上所貼之消費者服
    務電話，於九十四年六月五日晚間十時許，在桃園縣中壢市
    工業區內之某處公用電話亭，撥打上開0000000000之免付費
    電話，再依電話留言，撥打至（06）0000000 電話，向接電
　　話之統一公司員工恫稱：有人想要向大潤發賣場放東西，拿
 　 一些錢出來就好等語，因統一公司人員回稱無法作主，乙○
　　○隨即掛斷電話，驅車轉至另一公用電話亭，再撥打前揭（
  　06）0000000 電話，然乙○○見通話後幾經轉接，遂告知統
    一公司員工將於翌日早上八點再撥打電話後，隨即掛斷電話
    。乙○○於翌日（即六月六日）上午十時許，在桃園市○○
　　街某處公用電話亭，再撥打上開電話，接續向統一公司人員
  　恫嚇稱：這是恐嚇電話，我只要錢，並表明統一公司倘若回
    收產品，所費不貲等語。然因統一公司員工回覆須由臺北公
    司作主，乙○○遂撥打（02）00000000與統一公司員工談判
　　未果，再驅車轉至桃園縣八德市○○街附近之某處公用電話
  　亭，撥打臺南統一公司之前揭電話，接續向統一公司人員陳
    連發恫稱：本來只要新臺幣（下同）一百萬元，因統一公司
　　不當一回事，故現在要五百萬元等語，致使陳連發心生畏懼
  　，留下0000000000號行動電話號碼，應允半小時後回覆。乙
    ○○乃於當日上午十一時許，在桃園縣中壢市工業區服務中
    心附近之公用電話亭，撥打上揭行動電話號碼，由臺南縣警
　　察局永康分局員警丙○○扮演統一公司員工陳特助，與乙○
  　○談判聯繫，丙○○向乙○○佯稱伊的權責範圍在五十萬元
    範圍以內，且必須在臺南取款等語，經乙○○同意後，乙○
    ○隨即自桃園縣中壢市○○○○道一號高速公路南下，行經
    嘉義後，即以其所有之0000000000號行動電話，撥打丙○○
　　所持用之前揭聯繫電話，並指示丙○○將款項放在高速公路
  　北上三百二十公里處。嗣乙○○駕車至臺南縣仁德交流道時
    ，撥打電話詢問款項是否已經放妥後，再駕車途經對向南下
　　車道時，見約定取款地點仍有人員，隨即致電丙○○要求人
  　員離開。乙○○駕車北上行經前開取款地點時，見有車輛停
    放在該處，故駕車直行至永康交流道後，撥打丙○○行動電
    話，要求車輛離開後，即駕車沿高速公路底下之小路，循仁
    德交流道北上，於行經取款地點時，停車取款，然因未尋獲
    款項，立即匆忙駕車離開，沿永康交流道下高速公路，並撥
    打丙○○行動電話質問款項放置何處。此時，已佈署監看乙
    ○○行動之丙○○，即以無線電指示同事動手逮捕，乙○○
    因而為警當場逮獲。乙○○恐嚇統一公司之事，亦因統一公
    司將大潤發賣場上架之產品，全面下架銷毀，致生二百十五
    萬零八十八元之損失。
二、案經臺南縣警察局永康分局及內政部警政署航空警察局報請
    臺灣臺南地方法院檢察署檢察官偵查起訴。
    理  由
一、訊據被告乙○○對上揭恐嚇取財之事實，迭於警詢、偵查及
    本院中均自白承認，核與統一公司職員陳連發證述情節相符
    ，復有現場照片、通聯調閱查詢單及扣案手機一支在卷可證
　　，足認被告自白與事實相符，本件事證明確，被告犯行足以
  　認定。至於被告雖辯稱：當時在高速公路上，因其認為不能
    一錯再錯，故未取走款項，並有打電話給陳特助表明其不要
    款項了云云。然證人丙○○於本院證稱：歹徒離開約定取款
    地點時，打電話跟我說「錢為什麼沒有擺在那裡，我找不到
    」，這是歹徒打給我的最後一通電話。我馬上以無線電呼叫
    同事上前逮捕，歹徒並沒有跟我說「錢由你們拿走」等語。
    本院審之被告數次駕車行經約定取款地點，並致電證人丙○
    ○催促放款人員及車輛離開，顯見被告監看取款地點，意在
    確保取款時之安全，足以推知其取款之意甚堅，復參酌證人
    丙○○與被告又素無怨隙，並無構陷被告之理，認證人丙○
    ○證稱被告係致電質問款項放置何處，應與事實相符而可採
    信。被告空言辯稱其未取得款項，係因己意中止云云，顯係
    避重就輕之詞，要無可採。
二、核被告乙○○所為，係犯刑法第三百四十六條第三項、第一
    項之恐嚇未遂罪。又被告已著手於恐嚇取財行為之實施，然
    尚未取得款項即遭查獲，為未遂犯，爰依刑法第二十六條前
    段規定，減輕其刑。爰審酌被告素行良好，惟僅因債務纏身
    ，即起意以恐嚇方式獲取金錢，造成統一公司損失不貲，且
    造成社會大眾無端恐慌，所生損害非輕，及其犯後坦承犯行
    等一切情狀，量處如主文所示之刑，並諭知易科罰金之折算
    標準，以示懲儆。又扣案之手機一支（含0000000000 號SIM
    卡），係被告所有供犯罪所用之物，爰依法沒收之。
據上論斷，應依刑事訴訟法第二百九十九條第一項前段、第二百
七十三條之一第一項，刑法第三百四十六條第三項、第一項、第
二十六條前段、第四十一條第一項前段、第三十八條第一項第二
款，罰金罰鍰提高標準條例第一條前段、第二條，判決如主文。
本案經檢察官甲○○到庭執行職務。
中　　華　　民　　國　　94　　年　　8 　　月　　16　　日
　　　　　　　　　刑事第十庭    法　官　林中如
以上正本證明與原本無異。
如不服本判決，應於收受送達後10日內向本院提出上訴書狀（應
附繕本）。
　　　　　　　　　　　　　　　　書記官  馬愛君
中　　華　　民　　國　　94　　年　　8 　　月　　16　　日
刑法第346條第1、3項
意圖為自己或第三人不法之所有，以恐嚇使人將本人或第三人之
物交付者，處6月以上5年以下有期徒刑，得併科1千元以下罰金
。
前二項之未遂犯罰之。
